【裁判字號】    95,中簡上,15
【裁判日期】    950125
【裁判案由】    毒品危害防制條例
【裁判全文】
臺灣臺中地方法院刑事判決  95年度中簡上字第15號
上訴人即
被      告  甲○○
上列上訴人因毒品危害防制條例案件，不服本院臺中簡易庭九十
四年度中簡字第三○一五號中華民國九十四年十一月二十五日第
一審簡易判決（聲請案號：臺灣臺中地方法院檢察署九十四年度
毒偵字第五六二二號），提起上訴，本院判決如下：
    主    文
上訴駁回。
    事實及理由
一、本案經本院理結果，認第一審簡易判決認事用法及量刑均無
    不當，應予維持，並引用第一審判決書記載之事實、證據及
    理由（如附件）。
二、另被告即上訴人甲○○於本院審理時辯稱：伊沒有施用毒品
    ，希望重新驗尿，伊有服用頭痛藥的習慣云云。然查被告於
    上開時地遭警查獲並為警於查獲當日採集被告尿液送請詮昕
    科技股份有限公司，以氣相層析質譜儀分析法即ＧＣ／ＭＳ
    鑑驗結果，安非他命及甲基安非他命，確均呈陽性反應，有
    詮昕科技股份有限公司出具之濫用藥物尿液檢驗報告一張在
    卷可憑。且按施用安非他命者，其尿液中之代謝物為安非他
    命，依現行濫用藥物尿液檢驗作業準則，其濃度大於五○○
    ｎｇ／ｍｌ者，判定為安非他命陽性反應。施用甲基安非他
    命者，其尿液中之代謝物為甲基安非他命及安非他命，依現
    行濫用藥物尿液檢驗作業準則，其甲基安非他命濃度大於五
    ○○ｎｇ／ｍｌ，且其代謝物安非他命濃度大於二○○ｎｇ
    ／ｍｌ者，判定為甲基安非他命陽性反應；「施用安非他命
    者，其尿液代謝物應為安非他命陽性反應，不會產生有甲基
    安非他命陽性反應」。「施用甲基安非他命者，其尿液代謝
    物會呈甲基安非他命及安非他命陽性反應」；又甲基安非他
    命經口服投與後約百分之七十於二十四小時內自尿中排出，
    約百分之九十於九十六小時內自尿中排出，由於目前國內尿
    液中甲基安非他命之檢驗僅為鑑定其是否呈陽性反應尚未定
    其含量，且甲基安非他命成分之檢出與其投與方式、投與量
    、個人體質、採尿時間與檢測儀器之精密度等諸多因素有關
    ，人體施用甲基安非他命後，在主要代謝物中未改變形態之
    甲基安非他命佔施用劑量達百分之四十三，而安非他命佔百
    分之五；一般於尿液中可檢出之最大時限，海洛因為二至四
    天，安非他命為一至四天，甲基安非他命為一至五天；有行
    政院衛生署藥物食品管理局九十一年十月三日管檢字第一一
    ○四三六號函示可資參照。再參以單以免疫分析法檢驗尿液
    ，有可能因交叉反應，而對服用幾種其他非煙毒或甲基安非
    他命藥物者之尿液產生偽陽性之反應，然若搭配薄層分析法
    ，應可摒除絕大部分偽陽性問題，至於使用氣相層析質譜儀
    分析法，則可完全排除偽陽性之干擾，且安非他命及甲基安
    非他命並無醫療用途，又為國內禁用之第二級毒品，經行政
    院衛生署核准可登記之感冒藥劑，均不含安非他命、甲基安
    非他命等成份，以氣相層析質譜儀分析法即ＧＣ／ＭＳ法進
    行確認者，均不致產生偽陽性反應等情，業經內政部警政署
    刑事警察局以九十三年四月二十七日（九三）刑鑑字第○九
    三○○八六二一三號、法務部法醫研究所以九十三年四月二
    十八日法醫毒字第○九三○○○一三一八號、法務部調查局
    以九十三年四月二十七日調科壹字第○九三○○一五三○七
    ○號、行政院衛生署管制藥品管理局以九十二年七月二十三
    日管檢字第○九二○○○五六○九號及九十三年五月六日管
    檢字第○九三○○○三八九六號等函文分別函釋在案。本件
    被告雖辯稱係服用頭痛藥，然一般市售之藥品，應不含安非
    他命或甲基安非他命成分，已如前述，本案被告於九十四年
    七月十五日下午九時四十五許為警查獲後同意採尿送驗，經
    警採集之尿液代謝物，甲基安非他命濃度為一○四九ｎｇ／
    ｍｌ、安非他命濃度為五九三ｎｇ／ｍｌ，有上開詮昕科技
    股份有限公司出具之濫用藥物尿液檢驗報告一紙在卷可考。
    足徵被告在上開時間回溯九十六小時內之某時，確有施用甲
    基安非他命之犯行，被告雖以前揭情詞置辯，惟依上開所述
    ，使用氣相層析質譜儀分析法，可完全排除偽陽性之干擾，
    且安非他命及甲基安非他命並無醫療用途，又為禁用之第二
    級毒品，一般市售之藥品，應均不含安非他命或甲基安非他
    命成分等情，業經本院論述於前，且被告亦無法確切的提出
    其所稱之藥物以供本院查核，其所辯自不足採信。又所稱請
    求另行驗尿部分，如上所述安非他命施用後可檢出之最大時
    限為一至五日，是以現在再採尿檢驗以逾上開所述之時限，
    本院認無調查之必要，附此敘明。
三、又被告上訴另稱略以經濟困頓，請求從輕量刑云云。惟按量
    刑輕重，係屬事實審法院得依職權自由裁量之事項，苟已斟
    酌刑法第五十七條各款所列情狀而未逾越法定刑度，不得遽
    指為違法（最高法院七十二年度臺上字第六六九六號、七十
    五年度臺上字第七０三三號判例參照）。又在同一犯罪事實
    與情節，如別無其他加重或減輕之原因，下級審量定之刑，
    亦無過重或失輕之不當情形，則上級審法院對下級審法院之
    職權行使，原則上應予遵重，亦有最高法院八十五年度臺上
    字第二四四六號裁判意旨可資參酌。本件原審已依刑事訴訟
    法第四百五十四條第二項詳細記載認定之犯罪事實、證據及
    應適用之法條，其認事用法並無不當，量刑亦屬妥適。是以
    ，被告之上訴，尚難認有理由，應予駁回。
四、據上論斷，應依刑事訴訟法第四百五十五條之一第一項、第
    三項、第三百七十三條、第三百六十八條，判決如主文。
本案經檢察官李斌到庭執行職務。
中    華    民    國    95    年    1     月    25    日
                刑事第七庭  審判長法  官  許金樹
                                  法  官  郭德進
                                  法  官  張清洲
以上正本證明與原本無異。
本件不得上訴。
                                  書記官  沈筱玲
中    華    民    國    95    年    1     月    25    日
附錄本案論罪科刑法條全文
毒品危害防制條例第10條
施用第一級毒品者，處 6 月以上 5 年以下有期徒刑。
施用第二級毒品者，處 3 年以下有期徒刑。


司法院資訊處製作；財團法人民間司法改革基金會備份。
